# 专项储备

提问人：zcy2401 时间：2023-01-15 22:36:37
请教陈版两个问题：
1 、有限公司折股，专项储备是否纳入折股范围，记入“资本公积”？
2 、母子公司均有专项储备，母公司卖给子公司的产品，内部销售收入作为计提基数吗？

回答人：chenyiwei
1 、根据《企业安全生产费用提取和使用管理办法》（财资[2022]136号）第五十八条规定：“企业由于产权转让、公司制改建等变更股权结构或者组织形式的，其结余的企业安全生产费用应当继续按照本办法管理使用。”因此，在整体折股变更为股份有限公司时，专项储备不属于可折股的净资产，应继续保留在“专项储备”科目内。
2 、安全生产费的计提是以单个法人为单位的，合并报表层面被抵销的母子公司之间内部交易的收入，在取得收入一方仍需纳入计提基数，且在合并报表层面不对专项储备做调整。